臺灣苗栗地方法院刑事判決　　　　　　　100年度訴字第354號
公　訴　人　臺灣苗栗地方法院檢察署檢察官
被　　　告　林瑞香
指定辯護人　本院公設辯護人蔡文亮
被　　　告　呂進財
選任辯護人　李文傑律師
上列被告因毒品危害防制條例案件，經檢察官提起公訴（100 年
度偵字第2456號、第2868號、第2869號），本院判決如下：
    主  文
林瑞香犯如附表一所示之罪，均累犯，各處如附表一主文欄所示
之刑（均包含主刑及從刑）。應執行有期徒刑伍年陸月。未扣案
之販賣第二級毒品所得新臺幣仟元沒收，如全部或一部不能沒
收時，以其財產抵償之。未扣案之不知廠牌行動電話壹支沒收，
如全部或一部不能沒收時，追徵其價額。
呂進財犯如附表二所示之罪，各處如附表二主文欄所示之刑（均
包含主刑及從刑）。應執行有期徒刑拾年。未扣案之販賣第二級
毒品所得新臺幣貳仟元沒收，如全部或一部不能沒收時，以其財
產抵償之。
呂進財其餘被訴部份無罪。
    事  實
一、林瑞香前因施用第二級毒品案件，經臺灣新竹地方法院於民
    國97年8 月29日以97年度竹簡字第958 號判決判處有期徒刑
    4 月確定在案；其於98年5 月18日入監執行，復於98年6 月
    3 日縮刑期滿，隔日因徒刑執行完畢出監。
二、緣林瑞香與呂進財為男女朋友，迄至100 年3 月17日呂進財
    入法務部矯正署苗栗看守所執行觀察勒戒前，2 人同居於苗
    栗縣造橋鄉朝陽村11鄰後湖內22號之住處；詎林瑞香猶不知
    悔改，與呂進財均明知甲基安非他命為毒品危害防制條例第
    2 條第2 項第2 款所列管之第二級毒品，不得非法持有、意
    圖營利而販賣，竟均基於販賣第二級毒品甲基安非他命以營
    利之犯意，林瑞香分別於附表一所示之時間、地點，分別為
    如附表一所示之販賣第二級毒品甲基安非他命之行為，以營
    利之；呂進財則分別於附表二所示之時間、地點，分別為如
    附表二所示之販賣第二級毒品甲基安非他命之行為，以營利
    之；嗣於100 年4 月25日上午10時許，經警持本院所核發之
    100 年聲搜字第352 號搜索票至林瑞香位於苗栗縣頭份鎮蘆
    竹里蘆竹184 號之住處執行搜索，始查獲上情。
三、案經苗栗縣警察局報請臺灣苗栗地方法院檢察署檢察官偵查
    起訴。
    理  由
壹、程序部分：
一、按被告以外之人於偵查中向檢察官所為之陳述，除顯有不可
    信之情況者外，得為證據，刑事訴訟法第159 條之1 第2 項
    定有明文，而該條之立法理由係認被告以外之人（包括證人
    、鑑定人、告訴人、被害人及共同被告等）之陳述如在法官
    面前為之，因其任意陳述之信用性係在已受確定保障之情況
    下所為，自得作為證據。而現階段刑事訴訟法規定檢察官代
    表國家偵查犯罪、實施公訴，依法其有訊問被告、證人及鑑
    定人之權，證人、鑑定人且須具結，而實務運作時，檢察官
    偵查中向被告以外之人所取得之陳述，原則上均能遵守法律
    規定，不致違法取供，其可信度極高，職是，被告以外之人
    前於偵查中已具結而為證述，除反對該項供述得具有證據能
    力之一方，已釋明「顯有不可信之情況」之理由外，即不宜
    遽指該證人於偵查中之陳述不具證據能力。本件證人鍾文耀
    、賴柏宏、鍾錦福、邱翊翰、陳正雄於偵查中在檢察官前所
    為陳述，已經依法具結，另被告林瑞香、呂進財、指定辯護
    人及選任辯護人復未曾提及檢察官在偵查時有何不法取供致
    證人證詞顯不可信之情事，是其等於偵查中之證述，自得採
    為本件證據。至被告呂進財之選任辯護人空言辯稱證人陳正
    雄、鍾錦福偵查中之證述並無證據能力，並無可採。
二、按所謂被告以外之人於審判外之陳述，係指被告以外之人就
    其曾經參與或見聞之事實，事後追憶並於審判外為陳述者而
    言。如被告以外之人係被告犯罪之共同正犯、共犯、相對人
    、被害人或其他關係人，而於被告實行犯罪行為時與被告為
    言詞或書面對談，且其對話之本身即係構成被告犯罪行為之
    部分內容者，因非屬其事後就曾經與聞之事實所為之追憶，
    自與審判外之陳述有間，二者不容混淆。又國家基於犯罪偵
    查之目的，對被告或犯罪嫌疑人進行通訊監察，乃係以監控
    與過濾受監察人通訊內容之方式，蒐集對其有關之紀錄，並
    將該紀錄予以查扣，作為認定犯罪與否之證據，屬於刑事訴
    訟上強制處分之一種，而監聽係通訊保障及監察法（下稱：
    通保法）第13條第1 項所定通訊監察方法之一，司法警察機
    關依法定程序執行監聽取得之錄音，係以錄音設備之機械作
    用，真實保存當時通訊之內容，如通訊一方為受監察人，司
    法警察在監聽中蒐集所得之通訊者對話，若其通話本身即係
    被告進行犯罪中構成犯罪事實之部分內容，則依前開說明，
    自與所謂「審判外之陳述」無涉，應不受傳聞法則之規範，
    當然具有證據能力。再按有事實足認被告或犯罪嫌疑人有最
    輕本刑為3 年以上有期徒刑之罪嫌，並危害國家安全或社會
    秩序情節重大，而有相當理由可信其通訊內容與本案有關，
    且不能或難以其他方法蒐集或調查證據者，得發通訊監察書
    。前項通訊監察書，偵查中由檢察官依司法警察機關聲請或
    依職權以書面記載第11條之事項，並敘明理由、檢附相關文
    件，聲請該管法院核發。又除法律另有規定外，實施刑事訴
    訟程序之公務員因違背法定程序取得之證據，其有無證據能
    力之認定，應審酌人權保障及公共利益之均衡維護。通訊保
    障及監察法第5 條第1 項第1 款、第2 項及刑事訴訟法第15
    8 條之4 分別定有明文。本件下列經本院所引用有關被告林
    瑞香所使用門號為0000000000號電話之監聽錄音，為經本院
    於100 年1 月31日核准在案，有詳載案由、監察電話、對象
    及時間等之本院100 年度聲監字第36號通訊監察書、電話附
    表等附卷可參，係依法所為之監聽；況審酌電話監聽侵害被
    告權益之種類及輕重、對於被告訴訟上防禦不利益之程度、
    犯罪所生之危害或實害等情形，兼顧人權保障及公共利益之
    均衡維護，亦認本件此部分電話監聽合於比例原則，是應認
    具有證據能力。
三、至司法警察依據監聽錄音結果予以翻譯而製作之監聽譯文，
    屬於文書證據之一種，於被告或訴訟關係人對其譯文之真實
    性發生爭執或有所懷疑時，法院固應依刑事訴訟法第165 條
    之1 第2 項規定，以適當之設備，顯示該監聽錄音帶之聲音
    ，以踐行調查證據之程序，俾確認該錄音聲音是否為通訊者
    本人及其內容與監聽譯文之記載是否相符；或傳喚該通訊者
    ；或依其他法定程序，為證據調查。倘被告或訴訟關係人對
    該通訊監察譯文之真實性並不爭執，即無勘驗辨認其錄音聲
    音之調查必要性，法院於審判期日如已踐行提示監聽譯文供
    當事人辨認或告以要旨，使其表示意見等程序並為辯論者，
    其所為之訴訟程序即無不合（最高法院97年度台上字第5940
    號判決意旨參見）。查本案檢察官、被告林瑞香、呂進財、
    指定辯護人及選任辯護人於本院準備程序、審理中表示對於
    卷附之通訊監察譯文同意作為證據，即對上開通訊監察譯文
    真實性並不爭執，本院並於審判期日踐行提示該通訊監察譯
    文供當事人辨認或告以要旨，使其表示意見，是上開通訊監
    察譯文本院審酌該書面作為時之情況，認為適當作為證據。
    又按刑事訴訟法第158 條之4 之規定，係對於除法律另有規
    定者外，其他違反法定程序蒐得各類證據之證據能力如何認
    定，設其總括性之指導原則，其規範目的在於要求實施刑事
    訴訟程序之公務員，於蒐求證據之初始與過程中，應恪遵程
    序正義，不得違法侵權，如有違反，於個案審酌客觀權衡之
    結果，或將導致證據使用禁止之法效。至於蒐得證據之最後
    ，由執行職務之公務員製作之文書，除刑事訴訟法有定其程
    式，應依其規定外，依同法第39條之規定，均應記載製作之
    年、月、日及其所屬機關，由製作人簽名。此屬證據取得後
    文書製作法定程式之遵守，無關乎刑事訴訟法第158 條之4
    係規定證據取得過程（程序）適法性之認定。公務員製作之
    文書未經製作人簽名，除本法有特別規定（如第46條）外，
    是否無效或係不合法律上之程式而得命補正，抑屬證據證明
    力之問題，由法院就文書之性質（意思文書或報告文書），
    視各個情形自由判斷（此經最高法院著有97年度臺上字第96
    號判決意旨可參）。本案之上開通訊監察譯文，未依刑事訴
    訟法第39條之規定，記載製作之年、月、日及其所屬機關，
    並由製作人簽名，有卷附之通訊監察譯文可憑。該文書製作
    過程雖未遵守法定程式，但依前揭最高法院判決意旨，此屬
    證據取得後文書之製作，非屬證據取得之過程，與刑事訴訟
    法第158 條之4 規定無涉，故本案此部分並無法律特別規定
    而應認定無效，附此敘明。
四、被告林瑞香所為之自白陳述，並非出於強暴、脅迫、利誘、
    詐欺、疲勞訊問或其他不正之方法，迄本案言詞辯論終結前
    ，亦未據被告林瑞香提出違法取供或其他不可信之抗辯，堪
    認應係出於其自由意志所為，本院復參核其他證據資料，信
    與事實相符，依刑事訴訟法第156 條第1 項規定，認有證據
    能力。
五、按被告以外之人於審判外之言詞或書面陳述，除法律有規定
    者外，不得作為證據，刑事訴訟法第159 條固定有明文。惟
    被告以外之人於審判外之陳述，雖不符同法第159 條之1 至
    之4 規定，而經當事人於審判程序同意作為證據，法院審酌
    該言詞陳述或書面陳述作成時之情況，認為適當者，亦得為
    證據；又當事人、代理人或辯護人於法院調查證據時，知有
    第159 條第1 項不得為證據之情形，而未於言詞辯論終結前
    聲明異議者，視為有前項之同意，同法第159 條之5 亦定有
    明文。其立法意旨在於傳聞證據未經當事人之反對詰問予以
    核實，原則上先予排除，惟若當事人已放棄詰問或未聲明異
    議，基於證據資料愈豐富，愈有助於真實發現之理念，且強
    化言詞辯論原則，法院自可承認該傳聞證據例外擁有證據能
    力。經查：本判決所引用之下列非供述證據，性質上均屬傳
    聞證據，惟檢察官及被告林瑞香、呂進財、指定辯護人及選
    任辯護人於本院審理中調查證據時，知有刑事訴訟法第159
    條第1 項不得為證據之情形，未於言詞辯論終結前聲明異議
    ，且本院審酌上開言詞陳述作成時之客觀情況並無不當，並
    無不宜作為證據之情事，則依刑事訴訟法第159 條之5 之規
    定，認均具有證據能力。
六、按被告以外之人於審判外之言詞或書面陳述，除法律有規定
    者外，不得作為證據，刑事訴訟法第159 條第1 項定有明文
    ；再按被告以外之人於檢察事務官、司法警察官或司法警察
    調查中所為之陳述，與審判中不符時，其先前之陳述具有較
    可信之特別情況，且為證明犯罪事實存否所必要者，得為證
    據，刑事訴訟法第159 條之2 亦有明文；另按被告以外之人
    於審判中有死亡、記憶喪失或無法陳述、所在不明而無法傳
    喚或傳喚不到、或到庭後無正當理由拒絕陳述者，其於檢察
    事務官、司法警察官或司法警察調查中所為之陳述，經證明
    具有可信之特別情況，且為證明犯罪事實存否所必要者，得
    為證據，刑事訴訟法第159 條之3 亦有明文。證人鍾錦福、
    陳正雄之警詢供述，業經被告呂進財之選任辯護人對證據能
    力提出異議，主張不具證據能力等語（見本院卷第125 頁）
    ；檢察官復未舉證證明有何較為可信之特別情況，故證人鍾
    錦福、陳正雄之警詢陳述，並無證據能力。
貳、實體部分：
甲、有罪部份：
一、訊據被告林瑞香對於上開犯罪事實於本院審理時均坦承不諱
    ，核與證人鍾文耀、賴柏宏、邱翊瀚於警詢、偵查中證述之
    情節相符，且有本院100 年1 月31日100 年聲監字第36號通
    訊監察書及監聽譯文、通聯紀錄、行動電話申請人查詢資料
    各1 份在卷可稽；另證人鍾文耀、賴柏宏、邱翊瀚與被告林
    瑞香並無任何怨隙，衡情證人鍾文耀、賴柏宏、邱翊瀚應無
    設詞攀誣，或虛構事實以陷害被告林瑞香之理，況其等到庭
    具結作證，更係以刑事責任擔保其證言之真實性，且上開證
    人所證亦均與上開監聽譯文內容相符（詳見如表一通聯譯文
    所載），是上開證人前開所證，自堪信實。故足認被告林瑞
    香上開自白，均與事實相符，本案被告林瑞香上開販賣第二
    級毒品甲基安非他命之犯行（如附表一所載），均洵堪認定
    ，應予以依法論科。
二、訊據被告呂進財固不否認確有於如附表二編號1 至2 所示之
    時間、地點，交付第二級毒品甲基安非他命1 包予鍾錦福，
    惟矢口否認有何販賣第二級毒品甲基安非他命犯行，並辯稱
    ：其沒有販賣毒品給鍾錦福，僅有拿給鍾錦福第二級毒品甲
    基安非他命1 包，約新臺幣（下同）500 元，並沒有向其收
    錢，還借款給鍾錦福云云（見本院卷第128 至129 頁）。
三、經查：
  (一)證人鍾錦福於偵查中到庭具結證稱：「安非他命我是透過朋
    友介紹跟綽號阿財的男子購買的，我以自己使用的00000000
    00號電話打到綽號阿財0000000000號行動電話，我共跟阿財
    購買過2 、3 次，有約在頭份南海休息站附近交易，也有約
    在台1 線往造橋方向之全家便利商店前交易，每次購買1 至
    2 千元，每次都買1 小包。100 年2 月18日晚上7 時53分通
    聯紀錄，我是大貨車司機，當時人在竹南堆貨，我打電話給
    綽號阿財跟他聯絡要安非他命，之後約在造橋全家便利商店
    前交易，這次有交易成功，我以1 、2 千元購買1 小包安非
    他命；100 年2 月23日上午8 時53分通聯紀錄，這次是我當
    時人在豐原堆貨要上台北，我跟阿財約在頭份交流道附近的
    南海休息站，我以1 、2 千元代價阿財購買安非他命1 小包
    ，這次有交易成功。購買毒品都是阿財自己拿給我，他是自
    己1 人開一部黑色休旅車過來。我沒有跟阿財一起合資購買
    毒品」等語（見100 年度偵字第2456號偵查卷宗第14背面至
    15頁背面）；於本院審理時到庭具結證稱：「其所持有的行
    動電話號碼為0000000000號，有於100 年2 月18日下午7 時
    53分許，撥打給被告呂進財聯繫購買第二級毒品甲基安非他
    命，後來有在苗栗縣造橋鄉附近的全家便利商店予被告呂進
    財購買第二級毒品甲基安非他命1 包，價格約為1 、2 千元
    ，復於100 年2 月23日上午8 時53分許，又撥打給被告呂進
    財，聯繫購買第二級毒品甲基安非他命，後來在國道中山高
    速公路頭份交流道附近的南海休息站，購買第二級毒品甲基
    安非他命1 包，價格約1 、2 千元，都是透過電話聯繫予被
    告呂進財購買第二級毒品甲基安非他命，一手交錢一手交貨
    ，沒有欠被告呂進財錢，也與被告呂進財沒有仇恨過節，向
    被告呂進財所購買的第二級毒品甲基安非他命1 包的份量，
    約係以玻璃球吸食器內燃燒吸食煙霧方式可以吸食5 至6 次
    的重量」等語（見本院卷第102 至107 頁）。
  (二)證人鍾錦福與被告呂進財並無任何怨隙，衡情證人鍾錦福應
    無設詞攀誣，或虛構事實以陷害被告呂進財之理，況其到庭
    具結作證，更係以刑事責任擔保其證言之真實性；且有本院
    100 年1 月31日100 年聲監字第36號通訊監察書及監聽譯文
    、通聯紀錄、行動電話申請人查詢資料各1 份在卷可稽；故
    證人鍾錦福前開證述內容，經核均與前開事證相符（詳見附
    表二通聯譯文），尚無不可採信之處。
  (三)至被告呂進財於本院審理時先係辯稱僅有見面拿錢借給證人
    鍾錦福，嗣於本院審理時又改辯稱：僅有轉讓第二級毒品甲
    基安非他命予證人鍾錦福，並未收取金錢，僅係轉讓第二級
    毒品甲基安非他命予證人鍾錦福云云（見本院卷第128 頁至
    129 頁背面）；惟證人鍾錦福與被告呂進財僅係一般朋友關
    係，認識僅半年多，此為被告呂進財於本院審理時所坦認（
    見本院卷第129 頁），則依據一般常情，既非有特殊情誼或
    親屬關係，豈有平白無故贈送毒品予他人施用之理，且證人
    鍾錦福就其確有交付價金予被告呂進財乙節，業已證述綦詳
    ，均如前述；故被告呂進財事後辯稱其並未收取價金，僅係
    單純轉讓毒品予證人鍾錦福云云，與證人鍾錦福所證不符，
    並無可採。
  (四)我國查緝販賣毒品執法甚嚴，對於販賣毒品者尤科以重度刑
    責。又販賣毒品既係違法行為，當非可公然為之，亦無公定
    價格，且容易分裝並增減份量，而每次買賣之價量，可能隨
    時依雙方關係深淺、資力、需求量及對行情之認知、來源是
    否充裕、查緝是否嚴謹、購買者被查獲時供述購買對象之可
    能風險之評估等情形，而異其標準，非可一概而論；販賣之
    利得，除被告坦承犯行或價量俱臻明確外，委難察得實情，
    販賣之人從價差或量差中牟利之方式雖異，其意圖營利之販
    賣行為則同一。是以因毒品量微價高，取得不易，販賣者率
    有暴利可圖，苟非意圖販賣營利，一般人焉有可能甘冒重度
    刑責而提供甲基安非他命予他人。被告呂進財與證人鍾錦福
    並無特別之親屬情誼，且證人鍾錦福證述向被告呂進財購買
    甲基安非他命時，有交付金錢而屬有償之行為，參酌本案被
    告呂進財販賣毒品之交易金額，如無相當利潤可圖，豈有甘
    冒遭受重刑之風險，而將甲基安非他命無償轉讓他人之理？
    是倘被告呂進財非有厚利可圖，自無平白費時、費力特意於
    如附表二所示之地點交付甲基安非他命予對方之理，被告呂
    進財交付甲基安非他命予證人鍾錦福，其主觀上顯係基於營
    利之販賣意圖而為毒品之交付行為，洵堪認定。
  (五)綜上所陳，本案事證明確，被告呂進財如附表二所示之販賣
    第二級毒品甲基安非他命之犯行，堪可認定，應依法論科。
四、按甲基安非他命係毒品危害防制條例第2 條第2 項第2 款所
    定之第二級毒品，不得非法持有、販賣。故核被告林瑞香、
    呂進財所為，均係犯毒品危害防制條例第4 條第2 項之販賣
    第二級毒品罪。至被告林瑞香、呂進財於販賣第二級毒品甲
    基安非他命前持有甲基安非他命犯行，為其等販賣之高度行
    為所吸收，不另論罪。
五、又刑法於94年2 月2 日修正公布，於95年7 月1 日起施行，
    基於刑罰公平原則之考量，杜絕僥倖之犯罪心理，並避免易
    致鼓勵犯罪之誤解，修正後刑法已刪除第56條連續犯之規定
    ，行為人反覆實行之犯罪行為茍係在刑法修正施行後者，因
    法律之修正已生阻斷連續犯之法律效果，除認應合於接續犯
    、繼續犯、集合犯等實質上一罪關係而以一罪論處外，基於
    一罪一罰之刑罰公平性，自應併合處罰；所謂「集合犯」，
    係指立法者所制定之犯罪構成要件中，本即預定有數個同種
    類行為而反覆實行之犯罪而言，故是否集合犯之判斷，客觀
    上自應斟酌法律規範之本來意涵、實現該犯罪目的之必要手
    段、社會生活經驗中該犯罪必然反覆實行之常態及社會通念
    等，主觀上則視其反覆實施之行為是否出於行為人之一個犯
    意，並秉持刑罰公平原則，加以判斷之，而行為人多次販賣
    毒品之行為，未必皆出於行為人之一個犯意決定，故販賣毒
    品之罪，難認係集合犯之罪。又依刑法第56條修正理由之說
    明，謂「對繼續犯同一罪名之罪者，均適用連續犯之規定論
    處，不無鼓勵犯罪之嫌，亦使國家刑罰權之行使發生不合理
    之現象」、「基於連續犯原為數罪之本質及刑罰公平原則之
    考量，爰刪除有關連續犯之規定」等語，即係將本應各自獨
    立評價之數罪，回歸本來就應賦予複數法律效果之原貌，因
    此，就刑法修正施行後多次販賣毒品之犯行，採一罪一罰，
    始符合立法本旨（最高法院96年度臺上字第7052號判決意旨
    參照）。查被告林瑞香、呂進財所犯如附表一、附表二所示
    之各次販賣第二級毒品甲基安非他命之行為，其犯意各別、
    行為之時空互殊，均應予分論併罰。被告林瑞香有事實欄所
    載論罪科刑執行之情形，此有臺灣苗栗地方法院檢察署刑案
    資料查註紀錄表及臺灣高等法院被告前案紀錄表各1 份在卷
    可查，其受有期徒刑執行完畢後，5 年之內故意再犯有期徒
    刑以上刑之本罪，為累犯，應依刑法第47條第1 項規定，就
    法定刑為有期徒刑及罰金部份加重其刑，至法定刑無期徒刑
    部份，不得加重。
六、刑法第59條規定犯罪之情狀可憫恕者，得酌量減輕其刑，其
    所謂「犯罪之情狀」，與同法第57條規定科刑時應審酌之一
    切情狀，並非有截然不同之領域，於裁判上酌減其刑時，應
    就犯罪一切情狀（包括第57條所列舉之10款事項），予以全
    盤考量，審酌其犯罪有無可憫恕之事由（即有無特殊之原因
    與環境，在客觀上足以引起一般同情，以及宣告法定低度刑
    ，是否猶嫌過重等等），以為判斷。本院審酌被告林瑞香販
    賣第二級毒品甲基安非他命之法定刑為「無期徒刑或七年以
    上有期徒刑，得併科新臺幣1 千萬元以下罰金。」刑度甚重
    。然同為販賣第二級毒品之人，其原因動機不一，犯罪情節
    未必盡同，或有大盤毒梟者，亦有中、小盤之分，甚或僅止
    於吸毒者友儕間為求互通有無之情形亦所在多有，其販賣行
    為所造成危害社會之程度自屬有異，法律科處此類犯罪，所
    設之法定最低本刑卻不可謂不重，於此情形，倘依其情狀處
    以有期徒刑，即足以懲儆，並可達防衛社會之目的者，自非
    不可依客觀之犯行與主觀之惡性二者加以考量其情狀是否有
    可憫恕之處，適用刑法第59條之規定酌量減輕其刑，期使個
    案裁判之量刑能斟酌至當，符合比例原則。本案被告林瑞香
    如附表一所示販賣第二級毒品甲基安非他命之犯行，固無視
    國家對於杜絕毒品危害之禁令，其行為固屬不當，應予非難
    ，然考量被告林瑞香每次販賣第二級毒品甲基安非他命之數
    量僅為1 包，及販賣所得非多，僅為1 千元，足見其非販賣
    毒品之大、中盤商，就該次犯罪情節觀之，尚非重大惡極，
    相較於長期、大量販賣毒品之真正毒梟而言，其對社會秩序
    與國民健康之危害，顯然較不成比例，倘該次犯行科以最輕
    之法定本刑7 年有期徒刑，未免過苛，且無從與真正長期、
    大量販毒之惡行區別，是本院衡其該次犯罪之情狀，認被告
    林瑞香各次若科以最輕本刑七年以上有期徒刑，仍屬過重，
    在客觀上應足以引起一般人之同情，確有法重情輕之失衡情
    狀，爰依刑法第59條之規定，就其所犯3 次之販賣第二級毒
    品罪，均予以酌量減輕其刑。至被告林瑞香所犯販賣第二級
    毒品罪，同有前開刑之加重及減輕事由，爰依法先加後減，
    即就法定刑為有期徒刑、罰金刑部分應依法先加後減，至法
    定刑為無期徒刑部分則予減輕其刑。
七、爰審酌被告林瑞香、呂進財明知毒品不僅殘害施用者自身健
    康，因施用毒品而散盡家財、連累家人，或為購買毒品鋌而
    走險者，更不可勝計，竟為謀個人私利，減低自己施用毒品
    之成本而販賣第二級毒品甲基安非他命供他人使用，其等行
    為實無可取；並考量被告2 人犯罪之手段、販賣毒品之期間
    、次數、數量、金額之情節及生活狀況、智識程度；且被告
    林瑞香犯後於本院審理時坦承犯行、態度良好，被告呂進財
    迄今猶未見絲毫悔意等一切情狀，分別量處如附表一及附表
    二主文欄所示之刑，並合併定其應執行之刑，以示懲儆。
八、沒收部分：
  (一)按毒品危害防制條例第19條第1 項規定，犯販賣毒品罪者，
    其犯罪所得之財物均沒收之，係採義務沒收主義。故販賣毒
    品所得之對價，不問其中成本若干，利潤多少，均應全部諭
    知沒收，貫徹政府查禁煙毒之決心，以符立法本旨；又犯毒
    品危害防制條例第4 條之販賣第一級或第二級毒品罪者，依
    同條例19條第1 項規定，其因犯罪所得之物沒收之，如全部
    或一部不能沒收時，追徵其價額或以其財產抵償之。所稱因
    犯罪所得之物，自以實際所得者為限，苟無所得或尚未取得
    者，自無從為沒收及追繳或抵償之諭知（最高法院91年度臺
    上字第2419號、96年臺上字第2331號、第5551號、95年度臺
    上字第6051號判決意旨參照）。經查：
  (1)被告林瑞香因販賣第二級毒品所得，各如附表一編號1 至3
    所示之金額，共計3,000 元，雖均未扣案，仍應依毒品危害
    防制條例第19條第1 項規定宣告沒收，如全部或一部不能沒
    收時，以其之財產抵償之。
  (2)被告呂進財因販賣第二級毒品所得，各如附表二編號1 至2
    所示之金額，共計2,000 元，雖均未扣案，仍應依毒品危害
    防制條例第19條第1 項規定宣告沒收，如全部或一部不能沒
    收時，以其之財產抵償之。
  (二)又按犯毒品危害防制條例第4 條之罪者，其供犯罪所用或因
    犯罪所得之財物，均沒收之，如全部或一部不能沒收時，追
    徵其價額或以其財產抵償之，該條例第19條第1 項定有明文
    。而上開規定性質上係沒收之補充規定。其屬於本條所定沒
    收之標的，如得以直接沒收者，判決主文僅宣告沒收即可，
    不生「追徵其價額」或「以其財產抵償之」問題，須沒收之
    標的全部或一部不能沒收時，始生「追徵其價額」或「以其
    財產抵償之」選項問題。而「追徵其價額」或「以其財產抵
    償之」係屬兩種選項，分別係針對現行貨幣以外之其他財產
    與現行貨幣而言；本規定所稱「追徵其價額」者，係指所沒
    收之物為金錢以外之其他財物而無法沒收時，因其實際價值
    不確定，應追徵其價額，使其繳納與原物相當之價額，並無
    以其財產抵償之問題。倘嗣後追徵其金錢價額，不得結果而
    須以其財產抵償者，要屬行政執行機關依強制執行之法律之
    執行問題，即無不能執行之情形，自毋庸諭知「或以其財產
    抵償之」。如不能沒收之沒收標的為金錢時，因價值確定，
    判決主文直接宣告「以其財產抵償之」即可，不發生追徵價
    額之問題，最高法院99年度第5 次刑事庭會議決議參照。
  (1)被告林瑞香如附表一所示之販賣第二級毒品甲基安非他命所
    使用之搭配0000000000門號SIM 卡1 枚及行動電話1 支，其
    於本案被告林瑞香犯罪期間之聲請人為林建宏，此有行動電
    話申請人查詢單1 張在卷可稽；故被告林瑞香於本院審理時
    陳稱該門號係他人申請，但由其本人使用，該SIM 卡已經返
    還申請人，搭配使用的手機為其另行購買的，該手機亦已經
    壞掉，不知道廠牌等語（見本院卷第127 頁背面），自堪信
    實；是上開門號0000000000門號SIM 卡1 枚自非屬被告林瑞
    香所有，爰不予以依法宣告沒收；而上開被告林瑞香所有不
    知廠牌手機1 支，既為被告林瑞香所有之物，且係供販賣毒
    品所用，應依毒品危害防制條例第19條第1 項之規定，宣告
    沒收，如全部或一部不能沒收時，追徵其價額。
  (2)被告呂進財供犯罪所用之同案被告林瑞香所有之上開不知廠
    牌手機1 支，既非被告呂進財所有之物，依法則不予以宣告
    沒收之，併此敘明。
乙、無罪部份：
一、公訴意旨略以：被告呂進財明知甲基安非他命為毒品危害防
    制條例第2 條第2 項第2 款所列管之第二級毒品，不得非法
    持有、意圖營利而販賣，竟基於販賣第二級毒品甲基安非他
    命以營利之犯意，於100 年2 月17日某時，在苗栗縣造橋鄉
    ○道臺一線冠軍牛乳附近之全家便利商店，販賣第二級毒品
    甲基安非他命1 包，價格4,000 元予陳正雄，因認被告呂進
    財涉有販賣第二級毒品甲基安非他命罪嫌云云。
二、按犯罪事實應依證據認定之，無證據不得認定犯罪事實；不
    能證明被告犯罪者，應諭知無罪之判決，刑事訴訟法第154
    條第2 項、第301 條第1 項分別定有明文。又事實之認定，
    應憑證據，如未能發現相當證據，或證據不足以證明，自不
    能以推測或擬制之方法，為裁判基礎；且認定犯罪事實所憑
    之證據，雖不以直接證據為限，間接證據亦包括在內，然而
    無論直接證據或間接證據，其為訴訟上之證明，須於通常一
    般之人均不致有所懷疑，而得確信其為真實之程度者，始得
    據為有罪之認定，倘其證明尚未達到此一程度，而有合理之
    懷疑存在而無從使事實審法院得有罪之確信時，即應由法院
    為被告無罪之判決，有最高法院40年台上字第86號判例、76
    年台上字第4986號判例可資參照。再按刑事訴訟法第161 條
    第1 項規定：檢察官就被告犯罪事實，應負舉證責任，並指
    出證明之方法。因此，檢察官對於起訴之犯罪事實，應負提
    出證據及說服之實質舉證責任。倘其所提出之證據，不足為
    被告有罪之積極證明，或其指出證明之方法，無從說服法院
    以形成被告有罪之心證，基於無罪推定之原則，自應為被告
    無罪判決之諭知（最高法院92年度台上字第128 號判例意旨
    參照）。
三、公訴意旨認被告呂進財涉犯販賣第二級毒品甲基安非他命罪
    嫌，係以證人陳正雄之警詢、偵查中之證述為主要論據。訊
    據被告呂進財堅詞否認有上開犯行，並辯稱：其於100 年2
    月17日並未與陳正雄見面，亦未販賣第二級毒品甲基安非他
    命予陳正雄等語。
四、經查：
  (一)證人陳正雄於偵查中具結證稱：「賣我毒品綽號阿財是編號
    5 之人，我於100 年2 月中旬以0000000000號行動電話跟阿
    財聯絡，100 年2 月16日晚上11時57分該通聯譯文，是我問
    阿財有無安非他命，阿財跟我講說安非他命很貴，要明天，
    我說好，我17日在造橋鄉台一線冠軍牛乳附近的全家便利商
    店跟阿財以4 千元代價買安非他命1 克，阿財開一部黑色休
    旅車親自拿到便利商店給我，我當場把4 千元交付給他，我
    沒有與阿財一起合資購買毒品，沒有跟阿財一起吸食毒品」
    等語（見100 年度偵字第2456號偵查卷宗第99至100 頁）；
    依據證人陳正雄所證，其係於100 年2 月16日晚上11時57分
    與被告呂進財通話，約定其欲於隔日即17日向被告呂進財購
    買毒品，惟被告呂進財與證人陳正雄於100 年2 月17日究竟
    有無見面買賣毒品？於何時買賣毒品，均無可得知；況且，
    公訴人亦未提出其他相關證據證明，被告呂進財與證人陳正
    雄於100 年2 月17日是否確有電話聯繫，究竟於何時相約見
    面買賣毒品。是證人陳正雄上開證述，並無其他證據足以佐
    證，尚無可信；故被告呂進財辯稱：其於100 年2 月17日未
    與證人陳正雄見面，亦未販賣第二級毒品甲基安非他命予證
    人陳正雄乙節，自堪信實。
  (二)此外，公訴人復未提供其他積極證據足資證明被告呂進財確
    有公訴人所指之販賣第二級毒品甲基安非他命予證人陳正雄
    之犯行，不能證明被告呂進財犯罪，參諸前揭法條規定與判
    例意旨依法應為被告呂進財無罪之諭知。
據上論斷，應依刑事訴訟法第299 條第1 項前段、第301 條第1
項，毒品危害防制條例第4 條第2 項、第19條第1 項，刑法第11
條前段、第47條第1 項、第59條、第51條第5 款、第9 款，判決
如主文。
本案經檢察官黃明正到庭執行職務。
中    華    民    國   100    年    8     月    31    日
                  刑事第三庭  審判長法  官  柳章峰
                                    法  官  陳文貴
                                    法  官  許蓓雯
附表一：林瑞香部分
┌─┬────┬────┬─────┬───────────┬────┬────┬─────────┬─────────┬────┬─────────┐
│編│交易對象│交易時間│交易地點  │ 交    易    經    過 │毒品種類│金額（新│通聯譯文          │是否於偵查、審理中│所犯法條│主文欄            │
│號│        │        │          │                      │、數量  │臺幣）  │                  │自白              │        │                  │
├─┼────┼────┼─────┼───────────┼────┼────┼─────────┼─────────┼────┼─────────┤
│ 1│鍾文耀  │100年2月│苗栗縣造橋│先由林瑞香以所持有之門│甲基安非│1,000元 │【100年2月7日凌晨1│否                │毒品危害│林瑞香販賣第二級毒│
│  │        │7 日凌晨│鄉朝陽村11│號為0000000000號行動電│他命1包 │        │時55分】與鍾文耀室│                  │防制條例│品，累犯，處有期徒│
│  │        │約2時13 │鄰後湖內22│話撥打鍾文耀所使用之03│（約0.2 │        │內電話通聯        │100年5月24日本院訊│第4條第2│刑年捌月。未扣案│
│  │        │分許    │號前（呂進│0-000000號室內電話，再│公克）  │        │                  │問筆錄（見本院卷）│項      │之販賣第二級毒品所│
│  │        │        │財住處）  │由鍾文耀以所持有之門號│        │        │鍾：喂            │                  │        │得新臺幣壹仟元沒收│
│  │        │        │          │為0000000000號行動電話│        │        │林：哥？你打過來？│                  │        │，如全部或一部不能│
│  │        │        │          │撥打林瑞香所持有之0930│        │        │鍾：好            │                  │        │沒收時，以其財產抵│
│  │        │        │          │026234號行動電話，由林│        │        │                  │                  │        │償之。未扣案之不知│
│  │        │        │          │瑞香接聽電話，並與鍾文│        │        │【100年2月7日凌晨 │                  │        │廠牌行動電話壹支沒│
│  │        │        │          │耀談妥交易第二級毒品甲│        │        │1 時56分】與鍾文耀│                  │        │收，如全部或一部不│
│  │        │        │          │基安非他命事項後，並由│        │        │行動電話通聯      │                  │        │能沒收時，追徵其價│
│  │        │        │          │不知情之呂進財接最後一│        │        │鍾：我上去到你家前│                  │        │額。              │
│  │        │        │          │通電話，通知鍾文耀，林│        │        │    面之後再打給你│                  │        │                  │
│  │        │        │          │瑞香已到交易地點，嗣由│        │        │    好嗎          │                  │        │                  │
│  │        │        │          │林瑞香於前揭時、地將第│        │        │林：好，喂、喂    │                  │        │                  │
│  │        │        │          │二級毒品甲基安非他命1 │        │        │                  │                  │        │                  │
│  │        │        │          │包，交付予鍾文耀而販賣│        │        │【100年2月7日凌晨 │                  │        │                  │
│  │        │        │          │第二級毒品甲基安非他命│        │        │2 時13分】與鍾文耀│                  │        │                  │
│  │        │        │          │既遂。                │        │        │行動電話通聯      │                  │        │                  │
│  │        │        │          │                      │        │        │鍾：喂            │                  │        │                  │
│  │        │        │          │                      │        │        │呂：你到我門口好嗎│                  │        │                  │
│  │        │        │          │                      │        │        │鍾：我到了        │                  │        │                  │
│  │        │        │          │                      │        │        │呂：阿香下去了    │                  │        │                  │
├─┼────┼────┼─────┼───────────┼────┼────┼─────────┼─────────┼────┼─────────┤
│ 2│賴柏宏  │100年2月│苗栗縣造橋│先由林瑞香以其所持有之│甲基安非│1.000元 │【100年2月18日晚上│否                │毒品危害│林瑞香販賣第二級毒│
│  │        │18日晚上│鄉朝陽村11│門號為0000000000號行動│他命1包 │        │8時7分】          │                  │防制條例│品，累犯，處有期徒│
│  │        │約8 時34│鄰後湖內22│電話撥打賴柏宏所持有之│（約0.2 │        │林：妹妹有了      │100年5月24日本院訊│第4條第2│刑年捌月。未扣案│
│  │        │分許    │號前（呂進│門號為0000000000號行動│公克）  │        │賴：有了，我看怎樣│問筆錄（見本院卷）│項      │之販賣第二級毒品所│
│  │        │        │財住處）  │電話聯絡交易第二級毒品│        │        │    再打給你      │                  │        │得新臺幣壹仟元沒收│
│  │        │        │          │甲基安非他命事項後，嗣│        │        │林：我手機沒開，我│                  │        │，如全部或一部不能│
│  │        │        │          │由林瑞香於前揭時、地將│        │        │    現在開        │                  │        │沒收時，以其財產抵│
│  │        │        │          │第二級毒品甲基安非他命│        │        │賴：有嗎          │                  │        │償之。未扣案之不知│
│  │        │        │          │1 包，交付予賴柏宏而販│        │        │林：開機了        │                  │        │廠牌行動電話壹支沒│
│  │        │        │          │賣第二級毒品甲基安非他│        │        │                  │                  │        │收，如全部或一部不│
│  │        │        │          │命既遂。              │        │        │【100年2月18日晚上│                  │        │能沒收時，追徵其價│
│  │        │        │          │                      │        │        │8時34分】         │                  │        │額。              │
│  │        │        │          │                      │        │        │林：你不是要打給我│                  │        │                  │
│  │        │        │          │                      │        │        │賴：我等一下再過去│                  │        │                  │
│  │        │        │          │                      │        │        │    跟你拿，好不好│                  │        │                  │
│  │        │        │          │                      │        │        │林：多少          │                  │        │                  │
│  │        │        │          │                      │        │        │賴：1千           │                  │        │                  │
│  │        │        │          │                      │        │        │林：不是2張       │                  │        │                  │
│  │        │        │          │                      │        │        │賴：2張要等我下班 │                  │        │                  │
│  │        │        │          │                      │        │        │    ，我現在只有1 │                  │        │                  │
│  │        │        │          │                      │        │        │    張            │                  │        │                  │
│  │        │        │          │                      │        │        │林：好啦          │                  │        │                  │
├─┼────┼────┼─────┼───────────┼────┼────┼─────────┼─────────┼────┼─────────┤
│3 │邱翊瀚  │100年2月│苗栗縣造橋│先由邱翊瀚以其所持有之│甲基安非│1,000元 │【100年2月19日凌晨│否                │毒品危害│林瑞香販賣第二級毒│
│  │        │19日凌晨│鄉朝陽村11│門號為0000000000號行動│他命1包 │        │3時43分】         │                  │防制條例│品，累犯，處有期徒│
│  │        │約3 時43│鄰後湖內22│電話撥打林瑞香所持有之│（約0.2 │        │林：你出發了嗎    │100年5月24日本院訊│第4條第2│刑年捌月。未扣案│
│  │        │分許    │號前全家便│門號為0000000000號行動│公克）  │        │邱：出發了，我從頭│問筆錄（見本院卷）│項      │之販賣第二級毒品所│
│  │        │        │利超商（呂│電話，由林瑞香接聽電話│        │        │    份出發，很快大│                  │        │得新臺幣壹仟元沒收│
│  │        │        │進財住處前│聯絡交易第二級毒品甲基│        │        │    約10分鐘      │                  │        │，如全部或一部不能│
│  │        │        │之便利超商│安非他命事項後，嗣由林│        │        │林：好、快一點    │                  │        │沒收時，以其財產抵│
│  │        │        │）        │瑞香於前揭時、地將第二│        │        │                  │                  │        │償之。未扣案之不知│
│  │        │        │          │級毒品甲基安非他命1 包│        │        │                  │                  │        │廠牌行動電話壹支沒│
│  │        │        │          │交付予邱翊瀚，而販賣第│        │        │                  │                  │        │收，如全部或一部不│
│  │        │        │          │二級毒品甲基安非他命既│        │        │                  │                  │        │能沒收時，追徵其價│
│  │        │        │          │遂。                  │        │        │                  │                  │        │額。              │
├─┴────┴────┴─────┴───────────┴────┼────┴─────────┴─────────┴────┴─────────┤
│                                                                    │販毒所得共3,000元                                                             │
└──────────────────────────────────┴───────────────────────────────────────┘
附表二：呂進財部分
┌─┬────┬────┬─────┬───────────┬────┬────┬─────────┬─────────┬────┬─────────┐
│編│交易對象│交易時間│交易地點  │ 交    易    經    過 │毒品種類│金額（新│通聯譯文          │是否於偵查、審理中│所犯法條│主文欄            │
│號│        │        │          │                      │、數量  │臺幣）  │                  │自白              │        │                  │
├─┼────┼────┼─────┼───────────┼────┼────┼─────────┼─────────┼────┼─────────┤
│ 1│鍾錦福  │100年2月│苗栗縣造橋│先由鍾錦福以其所持有之│甲基安非│1.000元 │【100年2月18日晚上│否                │毒品危害│呂進財販賣第二級毒│
│  │        │18日晚上│鄉朝陽村11│門號為0000000000號行動│他命1包 │        │7時53分】         │                  │防制條例│品，處有期徒刑柒年│
│  │        │約7 時53│鄰後湖內22│電話撥打林瑞香所持有之│（約可以│        │呂：你在哪裡      │                  │第4條第2│捌月。未扣案之販賣│
│  │        │分許    │號前全家便│門號為0000000000號行動│玻璃球吸│        │鍾：我在竹南      │                  │項      │第二級毒品所得新臺│
│  │        │        │利超商（呂│電話，惟由呂進財自行接│食器，燃│        │呂：竹南哪裡      │                  │        │幣壹仟元沒收，如全│
│  │        │        │進財住處前│聽上開電話，由呂進財與│燒吸食煙│        │鍾：後站這裡      │                  │        │部或一部不能沒收時│
│  │        │        │之便利超商│鍾錦福聯絡交易第二級毒│霧方式施│        │呂：你到全家來    │                  │        │，以其財產抵償之。│
│  │        │        │）        │品甲基安非他命事項後，│用5 至6 │        │鍾：哪裡          │                  │        │                  │
│  │        │        │          │嗣由呂進財於前揭時、地│次）    │        │呂：我家這全家    │                  │        │                  │
│  │        │        │          │將第二級毒品甲基安非他│        │        │鍾：我載一下貨    │                  │        │                  │
│  │        │        │          │命1 包交付予鍾錦福，而│        │        │呂：到了再打給我  │                  │        │                  │
│  │        │        │          │販賣第二級毒品甲基安非│        │        │鍾：好            │                  │        │                  │
│  │        │        │          │他命毒品既遂。        │        │        │                  │                  │        │                  │
├─┼────┼────┼─────┼───────────┼────┼────┼─────────┼─────────┼────┼─────────┤
│ 2│鍾錦福  │100年2月│國道中山高│先由鍾錦福以其所持有之│甲基安非│1,000元 │【100年2月23日早上│否                │毒品危害│呂進財販賣第二級毒│
│  │        │23日中午│速公路頭份│門號為0000000000號行動│他命1包 │        │8時53分】         │                  │防制條例│品，處有期徒刑柒年│
│  │        │約12時許│交流道附近│電話撥打林瑞香所持有之│（約可以│        │呂：你在睡        │                  │第4條第2│捌月。未扣案之販賣│
│  │        │        │之南海休息│門號為0000000000號行動│玻璃球吸│        │鍾：沒有，我在豐原│                  │項      │第二級毒品所得新臺│
│  │        │        │站        │電話，惟由呂進財自行接│食器，燃│        │呂：早上有回來    │                  │        │幣壹仟元沒收，如全│
│  │        │        │          │聽，由呂進財與鍾錦福聯│燒吸食煙│        │鍾：有回去等一下，│                  │        │部或一部不能沒收時│
│  │        │        │          │絡交易第二級毒品甲基安│霧方式施│        │    你等一下在哪裡│                  │        │，以其財產抵償之。│
│  │        │        │          │非他命事項後，嗣由呂進│用5 至6 │        │呂：頭份          │                  │        │                  │
│  │        │        │          │財於前揭時、地將第二級│次）    │        │鍾：XX等一下我會上│                  │        │                  │
│  │        │        │          │毒品甲基安非他命交付予│        │        │    去回去再下去  │                  │        │                  │
│  │        │        │          │鍾錦福，而販賣第二級毒│        │        │呂：你再打電話給我│                  │        │                  │
│  │        │        │          │品甲基安非他命既遂。  │        │        │鍾：這是怎樣      │                  │        │                  │
│  │        │        │          │                      │        │        │呂：要傳錢        │                  │        │                  │
│  │        │        │          │                      │        │        │鍾：... 明天再拿，│                  │        │                  │
│  │        │        │          │                      │        │        │   下午要回去車行 │                  │        │                  │
│  │        │        │          │                      │        │        │   領錢           │                  │        │                  │
│  │        │        │          │                      │        │        │呂：好啦          │                  │        │                  │
│  │        │        │          │                      │        │        │鍾：你那裡有嗎    │                  │        │                  │
│  │        │        │          │                      │        │        │呂：我這樣講還聽不│                  │        │                  │
│  │        │        │          │                      │        │        │    懂            │                  │        │                  │
│  │        │        │          │                      │        │        │鍾：好啦，等一下回│                  │        │                  │
│  │        │        │          │                      │        │        │    頭份再打給你  │                  │        │                  │
│  │        │        │          │                      │        │        │                  │                  │        │                  │
│  │        │        │          │                      │        │        │【100年2月23日中午│                  │        │                  │
│  │        │        │          │                      │        │        │12時】            │                  │        │                  │
│  │        │        │          │                      │        │        │鍾：南海休息站對面│                  │        │                  │
│  │        │        │          │                      │        │        │呂：我沒看到你    │                  │        │                  │
│  │        │        │          │                      │        │        │鍾：正對面呂：開前│                  │        │                  │
│  │        │        │          │                      │        │        │    一點          │                  │        │                  │
│  │        │        │          │                      │        │        │鍾：前一點        │                  │        │                  │
│  │        │        │          │                      │        │        │呂：迴轉過來開前一│                  │        │                  │
│  │        │        │          │                      │        │        │    點，有看到一部│                  │        │                  │
│  │        │        │          │                      │        │        │    綠色貨車嗎    │                  │        │                  │
│  │        │        │          │                      │        │        │鍾：有            │                  │        │                  │
│  │        │        │          │                      │        │        │                  │                  │        │                  │
├─┴────┴────┴─────┴───────────┴────┼────┴─────────┴─────────┴────┴─────────┤
│                                                                    │販毒所得共2,000元                                                             │
└──────────────────────────────────┴───────────────────────────────────────┘
以上正本證明與原本無異。
如不服本判決應於收受判決後10日內向本院提出上訴書狀，並應
敘述具體理由。其未敘述上訴理由者，應於上訴期間屆滿後20日
內向本院補提理由書( 均須按他造當事人之人數附繕本) 「切勿
逕送上級法院」。告訴人或被害人如對本判決不服者，應具備理
由請求檢察官上訴，其上訴期間之計算係以檢察官收受判決正本
之日期為準。
                                    書記官  徐一夫
中    華    民    國   100    年    8     月    31    日
附錄本判決論罪科刑法條全文
毒品危害防制條例第4條第2項
製造、運輸、販賣第二級毒品者，處無期徒刑或 7 年以上有期
徒刑，得併科新臺幣 1 千萬元以下罰金。